【裁判字號】    90,易,593
【裁判日期】    900430
【裁判案由】    違反動產擔保交易法
【裁判全文】
臺灣臺南地方法院刑事判決                            九十年度易字第五九三號
    公  訴  人  臺灣台南地方法院檢察署檢察官
    被      告  甲○○
右列被告因違反動產擔保交易法案件，經檢察官提起公訴 (九十年度偵緝字第八六號
)，本院判決如左：
    主  文
甲○○動產擔保交易之債務人，意圖不法之利益，將標的物遷移，致生損害於債權人
，處拘役拾日，如易科罰金以參佰元折算壹日。
    事  實
一、甲○○於民國八十九年三月二十七日，以動產擔保交易附條件買賣之方式，向乙
    ○○○○份有限公司（以下簡稱匯豐公司）購買車牌號碼Ｃ８—３４５１號自小
    客車乙輛，為動產擔保交易之債務人。約定頭期款新台幣（下同）五萬七千元，
    分期總價款八十四萬一千七百八十八元，分期三十六期給付，每月一期，每期付
    款二萬三千三百八十三元，標的物存放地點為台南縣鹽水鎮麻油寮五十號。在價
    金未付清之前，標的物所有權仍屬於出賣人所有，買受人僅得依約占有使用，不
    得任意遷移或為其他處分。詎甲○○在取得標的物之後，僅繳付至八十九年八月
    份起（即第五期）即未依約繳付分期價款，餘款尚欠七十四萬八千二百五十六元
    ，即拒不付款，且意圖為自己不法之利益，於八十八年四月間起，將該標的物交
    付予李國銘遷移逃匿不知去向，致出賣人追索無著受有損害。
二、案經豐汽車股份有限公司訴請臺灣臺南地方法院檢察署檢察官偵查起訴。
    理  由
一、本件訊之被告甲○○矢口否認有違反動產擔保交易法之情事，辯稱：該車是伊兒
    子李國銘所買，當初伊以為伊僅是擔任連帶保證人並不知道伊是該車之買受人云
    云。惟查右揭犯罪事實，業據告訴人匯豐公司職員陳明華於檢察官偵查中指訴綦
    詳，有偵訊筆錄及附條件買賣契約書、催告函等各一紙附卷可參。而該車目前確
    係交由李國銘使用而不知去向一情，亦據被告甲○○於檢察官偵查中自承在卷，
    顯見本件動產標的物已遷移他處。至被告辯稱當初並不知道伊是該車之買受人云
    云，然查：經檢察官傳訊當日簽訂汽車附條件買賣契約之業務員曾舜池於檢察官
    偵訊時證稱：當時前往簽約時，被告與李國銘均在，伊有問被告及李國銘，他們
    均稱是李高拌要買車等語，再被告於本院審理時亦自承上開買賣契約書上之手印
    及印章亦確係其親自所蓋，顯見被告李高拌於簽約買車之時，應知悉是以其名義
    購買系爭車輛，而非擔任保證人而已，且告訴人之代理人陳明華亦陳稱：公司對
    保時，均有打電話照會等語，益證被告李高拌對於購車一事應知情，是被告上開
    所辯，顯係卸責之詞，不足採信。故本件事證明確，被告犯行至堪認定。
二、核被告意圖不法之利益，將動產擔保交易之標的物遷移，係犯動產擔保交易法第
    三十八條之罪。爰審酌被告之品行、犯罪之動機、目的、手段、所生危害等一切
    情狀，量處如主文所示之刑，並諭知易科罰金之折算標準，以資懲儆。
三、據上論斷，應依刑事訴訟法第二百九十九條第一項前段，動產擔保交易法第三十
    八條，刑法第十一條前段、第四十一條第一項前段，罰金罰鍰提高標準條例第一
    條前段、第二條，判決如主文。
中      華      民      國      九十      年      四      月    三十    日
                                  臺灣臺南地方法院刑事第四庭
                                      法  官      鄧  希  賢
右正本證明與原本無異。
如不服本判決，應於判決送達後十日內向本院提出上訴狀( 應附繕本 )。
                                      書記官      陳  美  蓉
中      華      民      國      九十      年      四      月    三十    日
附錄法條：
動產擔保交易法第三十八條
動產擔保交易之債務人，意圖不法之利益，將標的物遷移、出賣、出質、移轉、抵押
或為其他處分，致生損害於債權人者，處三年以下有期徒刑、拘役或科或併科六千元
以下之罰金。


司法院資訊處製作；財團法人民間司法改革基金會備份。
